臺灣屏東地方法院民事裁定
110年度消債更字第86號
聲  請  人  
即 債務 人  張瓊尹  

代  理  人  謝建智律師  
上列當事人因消費者債務清理事件聲請更生，本院裁定如下：
    主  文
債務人張瓊尹自民國111年2月24日中午12時起開始更生程序。
命司法事務官進行本件更生程序。
    理  由
一、按債務人不能清償債務或有不能清償之虞；且無擔保或無優
    先權之本金及利息債務總額未逾新臺幣（下同）1,200萬元
    者，於法院裁定開始清算程序或宣告破產前，得向法院聲請
    更生；又法院開始更生程序之裁定，應載明其年、月、日、
    時，並即時發生效力，復為消債條例第3條、第42條第1 項
    、第45條第1項所明定。次按法院裁定開始更生或清算程序
    後，得命司法事務官進行更生或清算程序，必要時得選任律
    師、會計師或其他適當之自然人或法人一人為監督人或管理
    人，消債條例第16條第1項亦有明文。
二、本件聲請意旨略以：聲請人積欠債務達160,000元，有不能
    清償之情事，曾於110年4月間依消債條例向最大債權人國泰
    世華商業銀行股份有限公司請求共同協商債務清償方案，惟
    協商不成立。且聲請人無擔保或無優先權之債務總額未逾1,
    200萬元，復未經法院裁定開始清算程序或宣告破產，爰依
    法聲請更生等語。
三、聲請人所主張之上開事實，業據其提出與所述相符之財團法
    人金融聯合徵信中心當事人查詢個人資料（信用報告）回覆
    書、108至109年度綜合所得稅各類所得資料清單、全國財產
    稅總歸戶財產查詢清單、財產及收入狀況說明書及債權人清
    冊等件為證。經查：
㈠、關於聲請人現在收入部分，聲請人現以打零工為業，每月所
    得7,000元，雖未提出任何事證供本院審酌，惟聲請人109年
    所得為94,031元，且聲請人現未投保勞保於任何公司或商號
    ，堪信屬實。另聲請人每月領有身障補助3,772元，有領取
    補助存摺影本可稽，此部分應予加計，則聲請人現在每月所
    得應為10,772元。至聲請人之支出部分，聲請人陳稱每月必
    要支出費用9,526元，雖未提出全部單據供本院審酌，惟低
    於依消債條例第64條之2第1項規定，以111年衛生福利部公
    告每人每月最低生活費之1.2倍即17,076元計算之數額，洵
    堪採信。
㈡、基上，聲請人每月收入扣除必要支出費用後，僅餘1,246元（
    計算式：10,772－9,526＝1,246）。而聲請人之無擔保或無優
    先權債務至少已達908,967元，有債權人陳報狀可參，堪認
    聲請人有不能清償債務之情事，而有更生之原因。此外，復
    查無聲請人有消費者債務清理條例第6條第3項、第8 條或第
    46條各款所定駁回更生聲請之事由存在，則聲請人聲請更生
    ，應屬有據。
四、綜上，聲請人聲請更生，為有理由，依首開法條規定，爰裁
    定如主文第一項所示，並命司法事務官進行本件更生程序。
中　　華　　民　　國　　111 　年　　2 　　月　　24　　日
                  民事庭  法　官　曾吉雄
上為正本係照原本作成。
不得抗告。
中　　華　　民　　國　　111 　年　　2 　　月　　24　　日
  　                      書記官　潘豐益